臺灣板橋地方法院刑事判決　　　　　　　　　　　　九十一年度訴字第一八二號
　　公　訴　人　臺灣板橋地方法院檢察署檢察官
　　被　　　告　甲○○
右列被告因毒品危害防制條例案件，經檢察官提起公訴（九十年度偵字第三０五０號
），本院判決如左：
    主  文
甲○○連續施用第一級毒品，處有期徒刑柒月。扣案之海洛因陸包（驗餘合計淨重拾
壹點肆柒公克）、摻有微量海洛因殘渣之塑膠袋柒個，均沒收銷燬之。
    事  實
一、甲○○民國前於八十八年間，因施用第二級毒品安非他命，經本院以八十八年度
    毒聲字第二三四六號裁定觀察勒戒後，認其無繼續施用傾向，臺灣板橋地方法院
    檢察署檢察官於八十八年四月二十八日以八十八年度偵字第七二二六號為不起訴
    處分確定；竟又八十八年七月七日五時許，在台北縣三重市○○街四一號二樓安
    可旅客為警查獲其於採尿前九十六小時內之某時，在不詳處所，施用第二級毒品
    安非他命，甲○○施用第二級毒品之犯行，經本院於八十九年五月十七日以八十
    九年度易字第三五一號判處有期徒刑四月，同年六月二十六日確定，甲○○另於
    八十八年九月二日經本院以八十八年度毒聲字第五五二五號裁定觀察勒戒後，認
    其有繼續施用傾向，復經本院以八十八年度毒聲字第七九九七號令入戒治處所施
    以強制戒治一年，嗣因其成績評定無繼續戒治必要，於八十九年五月六日經本院
    以八十九年度毒聲字第三一八０號裁定停止戒治，所餘期間付保護管束，嗣並期
    滿。甲○○復基於施用第一級毒品海洛因之概括犯意，於前開不起訴處分後五年
    內之九十年七月二十日凌晨二、三時許起至同年月二十二日下午四、五時許止，
    在臺北縣三重市○○○街一００巷十六號五樓，以將海洛因摻入香煙內吸食之方
    式，連續施用第一級毒品海洛因四、五次。嗣甲○○於九十年七月二十二日二十
    二時許，在上址，經警查獲，並扣得第一級毒品海洛因六包（驗餘合計淨重十一
    ．四七公克）、摻有微量海洛因殘渣之塑膠袋七個。
二、案經台北縣政府警察局三重分局報請台灣板橋地方法院檢察署檢察官偵查起訴。
    理  由
一、右揭事實，業據被告甲○○於本院審理中坦承不諱，且被告經警查獲於警訊時所
    採集之尿液送檢驗結果，確呈嗎啡類陽性反應，有昭信科技顧問股份有限公司濫
    用藥物陽性檢驗報告一份在卷可參；且扣案之白色粉末六包（驗餘合計淨重十一
    ．四七公克），經送請法務部調查局鑑定結果，亦確認係第一級毒品海洛因無訛
    ，有該局九十年九月十三日（九０）陸（一）00000000號鑑定通知書一
    份在卷足參；此外另有摻有微量海洛因殘渣之塑膠袋七個扣案可資佐證。足證被
    告前開自白，與事實相符。又被告前於八十八年間，因施用第二級毒品安非他命
    ，經本院以八十八年度毒聲字第二三四六號裁定觀察勒戒後，認其無繼續施用傾
    向，臺灣板橋地方法院檢察署檢察官於八十八年四月二十八日以八十八年度偵字
    第七二二六號為不起訴處分確定；及被告又八十八年七月七日五時許，在台北縣
    三重市○○街四一號二樓安可旅客為警查獲其於採尿前九十六小時內之某時，在
    不詳處所，施用第二級毒品安非他命，被告施用第二級毒品之犯行，經本院於八
    十九年五月十七日以八十九年度易字第三五一號判處有期徒刑四月，同年六月二
    十六日確定，及被告另於八十八年九月二日經本院以八十八年度毒聲字第五五二
    五號裁定觀察勒戒後，認其有繼續施用傾向，復經本院以八十八年度毒聲字第七
    九九七號令入戒治處所施以強制戒治一年，嗣因其成績評定無繼續戒治必要，於
    八十九年五月六日經本院以八十九年度毒聲字第三一八０號裁定停止戒治，所餘
    期間付保護管束，嗣並期滿等情，復有台灣板橋地方法院檢察署八十八年度偵字
    第七二二六號不起訴處分書、八十八年度毒偵字第四０三號起訴書、本院八十九
    年度易字第三五一號判決書、臺灣高等法院檢察署刑案紀錄簡覆表、台灣板橋地
    方法院檢察署刑案資料查註紀錄表、台灣高等法院被告全國前案紀錄表各一份在
    卷可稽。從而，被告自前次觀察勒戒後，因無繼續施用傾向，經臺灣板橋地方法
    院檢察署檢察官為不起訴處分確定後，五年內又施用第一級毒品之犯行，堪以認
    定，應依法論科。
二、核被告甲○○所為，係犯毒品危害防制條例第十條第一項之施用第一級毒品罪。
    被告先後四、五施用第一級毒品海洛因之行為，時間緊接，所犯罪名相同，顯係
    出於概括之犯意為之，為連續犯，爰依刑法第五十六條之規定以一罪論，並加重
    其刑。其多次持有第一級毒品海洛因之低度行為，為其多次施用之高度行為所吸
    收，均不另論罪。又被告係基於概括之犯意，自九十年七月二十日凌晨二、三時
    許起至同年月二十二日下午四、五時許止連續四、五次施用第一級毒品海洛因，
    為連續犯係裁判上一罪，則被告於九十年七月二十二日二十二時許為警查獲採尿
    前九十六小時內之某時，在不詳處所，施用第一級毒品海洛因一次以外其他多次
    施用第一級毒品之犯行，雖未據檢察官起訴，自為本件起訴效力所及，本院自應
    併予審理。爰審酌被告再度違反禁令，非法施用足以導致精神障礙及生命危險之
    毒品海洛因，顯見戒除毒癮之意志薄弱，惟念其犯行係戕害自身，對社會治安之
    危害尚非甚鉅，暨其犯後於本院審理中坦承犯行之態度等一切情狀，量處如主文
    所示之刑，以示懲儆。
三、扣案之海洛因六包（驗餘合計淨重十一．四七公克），係第一級毒品；另扣案七
    個塑膠袋及其內之微量海洛因殘渣，兩者已難予分離，均認作係第一級毒品；均
    不問屬於犯人與否，應依毒品危害防制條例第十八條第一項前段之規定宣告沒收
    銷燬。至另扣案之分裝袋二百十個、注射針筒十支、分裝盒二個、分裝匙一支、
    電子磅秤一台、安非他命吸食器一組、木杵一支、帳冊二本等物，均非違禁物，
    且均係經警查獲時在場之王富餘所有之物，業據王富餘於偵訊中陳明在卷（見偵
    查卷第二十一頁、二十二頁），上開各物，均與被告所犯本案施用第一級毒品海
    洛因無涉，故均不予宣告沒收，特此敘明。
據上論斷，應依刑事訴訟法第二百九十九條第一項前段，毒品危害防制條例第十條第
一項、第十八條第一項前段，刑法第十一條前段、第五十六條，判決如主文。
本案經檢察官張瑞娟到庭執行職務。
中      華      民      國      九十一    年      七      月      十    日
                                  臺灣板橋地方法院刑事第四庭
                                          法  官  劉  大  衛
右正本證明與原本無異。
如不服本判決，應於判決送達後十日內向本院提出上訴狀。
                                          書記官  蕭  興  南
中      華      民      國      九十一      年      七    月    十一    日
附錄本案所犯法條全文：
毒品危害防制條例第十條
施用第一級毒品者，處六月以上五年以下有期徒刑。
施用第二級毒品者，處三年以下有期徒刑。
